臺灣桃園地方法院刑事判決　
                                  110年度審交訴字第186號
公  訴  人  臺灣桃園地方檢察署檢察官
被      告  沈立駿


上列被告因過失致死案件，經檢察官提起公訴（110 年度偵字第
17045 號），被告於準備程序中就被訴事實為有罪之陳述，經告
知簡式審判程序之旨，並聽取公訴人及被告之意見後，由本院合
議庭裁定由受命法官獨任進行簡式審判程序，判決如下：
    主      文
沈立駿犯過失致人於死罪，處有期徒刑陸月，如易科罰金，以新
臺幣壹仟元折算壹日。
    事實及理由
一、本件犯罪事實及證據，除證據部分補充「被告沈立駿於本院
    準備程序及審理時之自白」外，餘均引用檢察官起訴書所載
    （詳如附件）。
二、論罪科刑：
  ㈠核被告所為，係犯刑法第276 條之過失致死罪。
  ㈡又被告於車禍發生後，在偵查機關尚未發覺肇事者前，於處
    理員警前往現場時，當場承認為肇事人，自首而接受裁判，
    此有桃園市政府警察局中壢分局中壢交通中隊道路交通事故
    肇事人自首情形紀錄表1 份在卷可憑，係對於未經發覺之罪
    自首而受裁判，爰依刑法第62條前段之規定，減輕其刑。
　㈢爰審酌被告駕車時疏未注意車前狀況且未依速限行駛之過失
    情節，復致被害人死亡，並造成被害人家屬承受喪失至親之
    精神上莫大創傷與無可挽回之遺憾，犯行所生之危害尤鉅，
    然被害人在設有同向三車道之中央劃分島路段，未注意左右
    無來車跨越中央劃分島穿越道路，顯見被害人亦與有過失，
    且情節之重顯逾於被告，更為鑑定意見書指述之「肇事主因
    」，殊未能單獨究責於被告，而將被害人自招所應自負之損
    害轉由被告承擔，末以被告犯後坦承犯行，犯後態度尚稱良
    好，且被告有意願調解，惟告訴人不願調解，致使未能進行
    調解，兼衡被告之智識程度、現以經營土地開發之生活狀況
    及過失程度等一切情狀，量處如主文所示之刑，並諭知易科
    罰金之折算標準。
據上論斷，應依刑事訴訟法第273 條之1 第1 項、第299 條第1
項前段、第310 條之2 、第454 條，判決如主文。
本案經檢察官董諭到庭執行職務。
中    華    民    國   111    年    1     月    20    日
                  刑事審查庭  法  官  李佳穎
以上正本證明與原本無異。
如不服本判決應於收受判決後20日內向本院提出上訴書狀，並應
敘述具體理由。其未敘述上訴理由者，應於上訴期間屆滿後20日
內向本院補提理由書(均須按他造當事人之人數附繕本)「切勿逕
送上級法院」。
                              書記官  蔡萱穎
中    華    民    國   111    年    1     月   20     日
附本件論罪科刑依據之法條：
中華民國刑法
第276條
因過失致人於死者，處5 年以下有期徒刑、拘役或50萬元以下罰
金。

附件：
臺灣桃園地方檢察署檢察官起訴書
                                    110年度偵字第17045號
　　被　　　告　沈立駿　男　22歲（民國00年0月00日生）
　　　　　　　　　　　　住桃園市○鎮區○○路00巷00號4樓
　　　　　　　　　　　　國民身分證統一編號：Z000000000號
上列被告因過失致死案件，業經偵查終結，認應提起公訴，茲敘
述犯罪事實及證據並所犯法條如下：
　　　　　　犯罪事實
一、沈立駿於民國109年11月27日13時30分許，駕駛車牌號碼000
    0-00號自用小客車，沿桃園市中壢區中園路往北方向行駛，
    行經桃園市○○區○○路000號前時，本應注意行車速度，應依
    速限標誌或標線之規定，無速限標誌或標線者，行車時速不
    得超過50公里，且應注意車前狀況，並隨時採取必要之安全
    措施，而依當時天候晴、日間自然光線、柏油路面乾燥無缺
    陷、無障礙物、視距良好，客觀上並無不能注意之情事，竟
    疏未注意車前狀況，以時速超過50公里之速度超速行駛，適
    關葭楷由桃園市○○區○○路000號對面步行由西往東穿越該路
    段，雙方旋發生碰撞，致關葭楷全身多處創傷合併創傷性顱
    內出血，雖經緊急送醫救治，仍於109年12月13日1時32分許
    ，因多重器官衰竭死亡。
二、案經關葭楷之父關文貴訴請及本署檢察官據報相驗後簽分偵
    辦。
　　　　　　證據並所犯法條
一、證據清單及待證事實
編號 證據名稱 待證事實 1 被告沈立駿於警詢及偵訊之供述 被告以行車時速約50至60公里行經上開時、地，並與被害人關葭楷發生車禍。 2 證人於警詢及偵訊證述。 被告於上開時、地與被害人發生車禍之經過。 3 道路交通事故現場圖、道路交通事故調查報告表（一）（二）、桃園市政府車輛行車事故鑑定會110年8月10日鑑定意見書各1份、車損及事故現場照片29張 被告於上揭時、地，駕駛上開自用小客車超速行駛且未充分注意車前狀況，為肇事原因。 4 長庚醫療財團法人林口長庚紀念醫院109年12月13日診斷證明書、臺灣宜蘭地方檢察署相驗屍體證明書、臺灣宜蘭地方檢察署檢驗報告書各1紙 證明被害人因前揭車禍事故，受有全身多處創傷合併創傷性顱內出血等傷害，經送醫急救仍於109年12月13日1時32分許，因多重器關衰竭死亡。 
二、按行車速度，依速限標誌或標線之規定，無速限標誌或標線
    者，行車時速不得超過五十公里，且車輛行駛時，駕駛人應
    注意車前狀況，隨時採取必要之安全措施，道路交通安全規
    則第93條第1項第1款、同規則第94條第3項分別定有明文，
    被告駕駛上開自用小客車時自應遵守前開道路交通安全規定
    ，且依當時天候等一切外在情形，亦無不能注意之情事，竟
    疏未注意而與被害人發生碰撞，顯見被告於此具有應注意、
    能注意而未注意之過失。又被告之過失行為與被害人發生死
    亡結果間，具有相當因果關係。綜上所述，被告犯嫌堪予認
    定。
三、核被告所為，係犯刑法第276條之過失致死罪嫌。被告肇事
    後，即留在現場並向據報到場處理之員警坦承肇事自首接受
    裁判，有道路交通事故肇事人自首情形紀錄表在卷可稽，請
    依刑法第62條本文之規定，予以減輕其刑。
三、依刑事訴訟法第251條第1項提起公訴。
　  此　致
臺灣桃園地方法院
中　　華　　民　　國　 110　　年　　9 　　月　　19　　日
　　　　　　　　　　　　　　　檢　察　官  劉玉書
                              檢  察  官  方勝詮
本件證明與原本無異
中　　華　　民　　國　 110    年   10     月　　13    日
                              書  記  官  黃柏睿
所犯法條　　
中華民國刑法第276條
因過失致人於死者，處 5 年以下有期徒刑、拘役或 50 萬元以
下罰金。